臺灣基隆地方法院基隆簡易庭民事判決
原　　　告　陳璟蓉
被　　　告　吳振輝
上列當事人間請求損害賠償事件，原告就本院99年度易字第390
號刑事傷害案件提起附帶民事訴訟，經本院刑事庭以99年度附民
字第101號裁定移送前來，本院於民國100年2月22日言詞辯論終
結，判決如下：
    主  文
被告應給付原告新臺幣貳萬元，及自民國九十九年九月三十日起
至清償日止，按年息百分之五計算之利息。
原告其餘之訴駁回。
訴訟費用由被告負擔十五分之一，餘由原告負擔。
本判決原告勝訴部分得假執行。
    事實及理由
一、原告主張：被告於民國99年5月8日下午3時30分許，騎乘腳
    踏車至訴外人林王秀琴經營之臺北縣貢寮鄉○○村○○街11
    號「生益腳踏車出租店」前，因接近原告坐位處仍行駛前進
    ，此時，原告為避免被告所騎乘之腳踏車行駛太靠近伊致發
    生碰撞，遂提起伊左腳抵住被告所騎乘之腳踏車前輪，詎被
    告心生不悅，並以右手將原告左腳舉起，原告為制止被告上
    開之行為，兩人因而發生爭執，被告以其右手摑掌原告左臉
    一下，並徒手抓原告背部及臀部，且以右腳踹原告左大腿，
    因而致原告受有左耳4×1.4公分紅腫、左大腿7×0.5公分、
    4×0.5公分兩處挫傷、背部7.5×1.5公分、5×3.5公分兩處
    挫傷、臀部2×1公分挫傷等傷害結果，被告上開傷害犯行業
    經本院以99年度易字第390號刑事判決處被告有期徒刑月
    ，如易科罰金，以新臺幣（下同）1,000元折算1日，而原告
    因被告上開傷害行為，受有下列損失：1.醫療費用5,000元
    、2.薪資損失30,000元、3.精神損失265,000元，合計300,0
    00元，為此依侵權行為之法律關係提起本訴，求為判決被告
    應給付300,000元，及自起訴狀繕本送達翌日起至清償日止
    ，按年息5%計算之利息。
二、被告抗辯：我承認有打原告一巴掌，但原告身上的傷不是我
    造成的。聲明：駁回原告之訴。
三、得心證之理由：
（一）經查，原告主張於上揭時地遭被告以右手摑掌左臉一下，
      致其受有左耳4×1.4公分紅腫、左大腿7×0.5公分、4 ×
      0.5公分兩處挫傷、背部7.5×1.5公分、5×3.5公分兩處
      挫傷、臀部2×1公分挫傷等傷害，業據原告提出診斷證明
      書影本為證，並有臺灣基隆地方法院檢察署99年度偵字第
      2598號、99年度調偵字第89號偵查卷宗及本院99年度易字
      第390號刑事卷宗可參，原告主張上開部分之事實，自堪
      信為真實。
（二）按因故意或過失，不法侵害他人之權利者，負損害賠償責
      任；不法侵害他人之身體或健康者，對於被害人因此喪失
      或減少勞動能力或增加生活上之需要時，應負損害賠償責
      任；不法侵害他人之身體、健康、名譽、自由、信用、隱
      私、貞操，或不法侵害其他人格法益而情節重大者，被害
      人雖非財產上之損害，亦得請求賠償相當之金額，民法第
      184條第1項前段、第193條第1項、第195條第1項前段分別
      定有明文。本件原告於上揭時地遭被告毆打，致其身體紅
      腫、挫傷等傷害，被告之傷害行為與原告之受傷結果間，
      自有相當因果關係，被告應負侵權行為損害賠償之責，從
      而原告依前揭法條之規定，訴請被告賠償其損害，於法有
      據。茲就原告請求損害賠償範圍應否准許，審酌如下：
   1、醫療費用部分：
      原告主張因遭被告毆打成傷，為治療傷害，因而支出醫療
      費用5,000元，惟並未提出醫療費用單據，故原告此部分
      之主張要難認定為真，不能准許。
   2、薪資損失部分：
      原告主張因遭被告毆傷而受有薪資損失3萬元，惟原告就
      此部分並未提出證據證明其因受到毆傷，無法上班之證據
      ，故原告此部分之請求亦難採信，不應准許。
   3、慰撫金部分：
      按慰藉金之多寡，應斟酌雙方之身份、地位、資力與加害
      之程度及其他各種情形核定相當之數額。其金額是否相當
      ，自應依實際加害情形與被害人所受之痛苦及雙方之身份
      、地位、經濟狀況等關係決定之（最高法院85年度臺上字
      第460號判決參照）。本院審酌兩造為鄰居，僅係細故被
      告即以暴力出手毆打原告，原告所受傷害多為紅腫、挫傷
      ，身體所受傷害情形尚非重大，且兩造依據本院調閱財產
      資料名下均無資產，經濟能力非佳等一切情狀，認原告請
      求被告給付精神慰撫金265,000元，尚屬過高，應核減為
      20,000元，方屬公允。
（三）從而，原告得請求之金額於20,000元部分為有理由。
四、綜上所述，原告本於侵權行為之法律關係請求被告賠償20,0
    00元，及自起訴狀繕本送達翌日即99年9月30日起至清償日
    止，按年息5%計算之利息，為有理由，應予准許，逾此範圍
    之請求，為無理由，應予駁回。
五、本件係民事訴訟法第427條第1項所定之標的金額在50萬元以
    下之財產權訴訟，本院為被告敗訴之判決，應依職權宣告假
    執行。
六、結論：本件原告之訴為一部有理由、一部無理由，依民事訴
    訟法第436條第2項、第79條、第87條第1項、第389條第1項
    第3款判決如主文。
中    華    民    國   100    年    3     月     3    日
                  基隆簡易庭法  官  王翠芬
以上正本係照原本作成。
對於本件判決如有不服，應於收受送達後20日內向本院提出上訴
書狀，上訴於本院合議庭，並按他造當事人之人數附具繕本。
中    華    民    國   100    年    3     月     3    日
                            書記官  李一農